臺灣彰化地方法院刑事判決　　　　　　　　　　　　　九十一年度易字第二六號
　　公　訴　人　臺灣彰化地方法院檢察署檢察官
　　被　　　告　庚○○
右列被告因竊盜等案件，經檢察官提起公訴（九十年度偵字第六三七一、七四四八、
八０二五、八二五二、八二七０號），本院判決如左：
    主      文
庚○○連續毀損安全設備竊盜，處有期徒刑壹年肆月；又變造國民身分證，足以生損
害於公眾及他人，處有期徒刑月，扣案變造之「甲○○」國民身分證上庚○○之照
片壹幀沒收。應執行有期徒刑壹年陸月，扣案變造之「甲○○」國民身分證上庚○○
之照片壹幀沒收。
    事      實
一、庚○○前曾因竊盜案件，經本院於民國九十年七月十二日判處有期徒刑八月，緩
    刑三年，並於同年八月四日判決確定，現仍在緩刑期間，竟不知悔改，復基於意
    圖為自己不法所有之概括犯意，先於民國九十年八月二十日下午三時許，以徒手
    毀損位於彰化縣芳苑鄉博愛村北投巷四號乙○○之住處二樓後方陽台門鎖之方式
    ，侵入乙○○之住處內，欲竊取放置於屋內之財物，因被林郁湘發現，當場倉皇
    逃逸而未得手；後於同年九月十六日中午十二時許，再侵入甲○○位於彰化縣芳
    苑鄉芳苑村永安巷二號之住處圍牆內（此侵入住宅部分，未據告訴），竊取放置
    於該圍牆內之機車置物箱內皮包中之現金新台幣（下同）四百元及甲○○之國民
    身分證，得手後，庚○○另起犯意，於不詳時、地，將甲○○所有之國民身分證
    上之照片撕下，並換貼自己之照片，以此方式變造「甲○○」之國民身分證，足
    以生損害於戶政機關業務管理之正確性及甲○○本人。其後於同年十月十四日下
    午五時許，庚○○又侵入己○○位於彰化縣大城鄉○○村○○路二十號住處，竊
    得價值六萬元之神明金牌一百餘面。同年十一月十五日上午六時三十分許，又基
    於上開概括犯意，侵入丁○○位於彰化縣芳苑鄉永興村永興海埔第四三七、四三
    八地號上之「中央海釣場」辦公室內（丁○○未提出侵入住宅之告訴），竊得五
    百餘元。同年月二十七日上午八時五十分許，再侵入戊○○位於彰化縣芳苑鄉後
    寮村寮北巷一號之住處（侵入住宅部分，戊○○不告訴）行竊，為紀文從當場發
    覺而未得手，之後庚○○竟再於隔日即同年月二十八日下午三時四十分許，復進
    入位於彰化縣芳苑鄉王功海埔第一七二八地號上，丙○○所經營之養雞場倉庫內
    ，打開停放於倉庫內之機車置物箱，欲竊取其內之財物，因該置物箱內未放置財
    物而未得逞。
二、案經乙○○、己○○及丙○○告訴及彰化縣警察局二林分局報請臺灣彰化地方法
    院檢察署檢察官偵查起訴。
    理      由
一、訊據被告庚○○矢口否認有右開犯罪事實，辯稱：伊無竊盜之犯行，亦未竊取國
    民身分證及換貼照片，係警察在查獲伊時撿到的，我曾遺失照片云云。惟查：右
    揭事實業據被害人甲○○、己○○、丁○○、戊○○及丙○○於警詢及偵查中，
    暨乙○○於警詢中指訴失竊情節甚詳，並據目擊證人林郁湘及紀文從分別於警詢
    中證述確係被告所為無誤，且有變造之「甲○○」國民身分證、海釣場監視錄影
    帶、被告遺留在彰化縣大城鄉○○村○○路二十號己○○住處神像玻璃框之指紋
    膠片、內政部警政署刑事警察局指紋鑑驗書及所變賣竊得金飾之「王功銀樓」金
    飾買入登記簿影本在卷可證，綜上所述，本件事證明確，被告前開所辯無非推諉
    卸責之詞，並與常理有悖，洵無足採，其犯行均堪認定。
二、核被告庚○○所為，係犯刑法第三百二十一條第一項第二款加重竊盜罪、同法第
    三百二十條第一項、同條第三項之竊盜、竊盜未遂罪、刑法第三百零六條第一項
    之侵入住宅罪及刑法第二百十二條變造特種文書罪。被告先後多次加重竊盜、竊
    盜、竊盜未遂及侵入住宅犯行，時間緊接，所犯罪名相同，顯係出於概括犯意為
    之，為連續犯，應依連續犯之規定分別論以情節較重之之毀損安全設備竊盜罪，
    並分別加重其刑。又公訴意旨漏未論及毀損安全設備竊盜罪，尚有未洽，此部分
    之起訴法條應予變更。另被告所犯連續竊盜罪與連續侵入住宅罪間，有方法結果
    之牽連關係，為牽連犯，應從一重之連續加重竊盜罪處斷。被告所犯連續加重竊
    盜罪與變造特種文書罪間，犯意各別，行為互異，應予分論併罰之。爰審酌被告
    年輕力壯，且甫因竊盜案件，仍在緩刑期間，竟不珍惜此自新之機會，為圖一己
    物慾，多次侵入住宅竊盜，擾亂居住安寧，對人民財產權所生危害不小，暨犯後
    態度等一切情狀，量處如主文所示之刑及定其執行刑，至扣案之扣案變造之「甲○○」國民身分證上庚○○之照片一幀沒收。
據上論斷，應依刑事訴訟法第二百九十九條第一項前段、第三百條，刑法第五十六條
、第二百十二條、第三百零六條第一項、第三百二十一條第一項第二款、第五十五條
、第五十一條第五款，第三十八條第一項第二款，罰金罰鍰提高標準條例第一條前段
，判決如主文。
本案經檢察官陳信宏到庭執行職務。
中    華    民    國    九十一      年      三      月      二十九      日
                                臺灣彰化地方法院刑事第二庭
                                    法      官  李  水  源
右正本證明與原本無異。
如不服本判決，應於送達後十日內向本院提出上訴狀( 須附繕本 )。
告訴人或被害人對於判決如有不服具備理由請求檢察官上訴者，其上訴期間之計算係
以檢察官收受判決正本之日期為準。
                                    法院書記官  廖  建  興
中    華    民    國    九十一      年      四      月        三        日
附錄本案論罪科刑法條全文
刑法第二百一十二條
 (偽造變造特種文書罪)
偽造、變造護照、旅券、免許證、特許證及關於品行、能力服務或其他相
類之證書、介紹書，足以生損害於公眾或他人者，處一年以下有期徒刑、
拘役或三百元以下罰金。
刑法第三百零六條
 (侵入住居罪)
無故侵入他人住宅、建築物或附連圍繞之土地或船艦者，處一年以下有期
徒刑、拘役或三百元以下罰金。
無故隱匿其內，或受退去之要求而仍留滯者，亦同。
刑法第三百二十一條
犯竊盜罪而有左列情形之一者，處六月以上五年以下有期徒刑：
一、於夜間侵入住宅或有人居住之建築物、船艦或隱匿其內而犯之者。
二、毀越門扇、牆垣或其他安全設備而犯之者。
三、攜帶兇器而犯之者。
四、結夥三人以上而犯之者。
五、乘火災、水災或其他災害之際而犯之者。
六、在車站或埠頭而犯之者。
前項之未遂犯罰之。
